# 求助陈版，新收入准则下出口报关杂费计入什么科目？

提问人：wuzengyuan 时间：2021-12-21 13:20:11
陈版主好：
看了论坛里很多关于新收入准则的帖子，原计入销售费用的内销运费、海运保险费等费用计入主营业务成本，没有提到“报关杂费”仍旧在销售费用科目核算，还是也变更为在主营业务成本科目核算，请陈版解惑，谢谢。

回答人：chenyiwei
一般可以参照同样原则处理，即存货控制权转移之前发生的并入合同履约成本，在存货控制权转移之后发生的作为单项履约义务处理。最终都是计入营业成本。